【裁判字號】    95,訴,1595
【裁判日期】    951031
【裁判案由】    毒品危害防制條例
【裁判全文】
臺灣臺北地方法院刑事判決              95年度訴字第1595號
公  訴  人  臺灣臺北地方法院檢察署檢察官
被      告  甲○○
                    （另案
上列被告因違反毒品危害防制條例案件，經檢察官提起公訴（95
年度毒偵字第2255號），嗣因被告就被訴事實為有罪之陳述，經
本院告知簡式審判程序意旨，並聽取公訴人及被告之意見後，本
院合議庭裁定由受命法官獨任依簡式審判程序審理，判決如下：
    主  文
甲○○施用第一級毒品，累犯，處有期徒刑捌月。
    事  實
一、甲○○前因施用毒品案件，經台灣台東地方法院以90年度毒
    聲字第410號裁定送觀察、勒戒後，認有繼續施用毒品之傾
    向，復以90年度毒聲字第458號裁定令入戒治處所施以強制
    戒治，嗣經停止戒治並付保護管束，於91年10月17日保護管
    束期滿而執行完畢，並經台灣台東地方法院檢察署檢察官於
    91年10月29日以91年度戒毒偵字第43號另為不起訴處分確定
    在案。又甲○○因竊盜、脫逃案件，經台灣台東地方法院於
    93年7月21日以93年度簡字第61號、93年度簡字第62號分別
    判處有期徒刑4月、4月、2月，於同年8月9日確定，並於同
    年9月28日以93年度聲字第593號定應執行有期徒刑8月確定
    ，甫於94年1月15日執行完畢。詎甲○○仍未杜絕毒癮，於
    前開強制戒治執行完畢釋放後5年內，復基於施用第一級毒
    品海洛因之犯意，於95年7月23日上午某時，在台北市中正
    區台北火車站公共廁所內，以針筒注射海洛因之方式，施用
    第一級毒品海洛因乙次。嗣於同年7月24日晚間10時30分許
    ，因涉嫌竊盜案件，在台北市○○區○○路45號B1前為警查
    獲，經採集其尿液送驗呈嗎啡陽性反應，始悉上情。
二、案經台北市政府警察局信義分局報告台灣台北地方法院檢察
    署檢察官偵查起訴。
    理  由
壹、程序方面：
    按本件被告甲○○所犯係死刑、無期徒刑、最輕本刑為3年
    以上有期徒刑以外之罪，其於準備程序就前揭被訴事實為有
    罪之陳述，經受命法官告知簡式審判程序之旨，並聽取其與
    公訴人之意見後，本院認無不得或不宜改依簡式審判程序進
    行之處，爰依刑事訴訟法第273條之1第1項、第284條之1，
    裁定本件由受命法官獨任進行簡式審判程序，合先敘明。
貳、實體方面：
一、訊據被告對於上揭犯罪事實坦承不諱，本院復審酌：
  （一）被告前因施用毒品案件，經台灣台東地方法院以90年度
        毒聲字第410號裁定送觀察、勒戒後，認有繼續施用毒
        品之傾向，復以90年度毒聲字第458號裁定令入戒治處
        所施以強制戒治，嗣經停止戒治並付保護管束，於91年
        10月17日保護管束期滿而執行完畢，並經台灣台東地方
        法院檢察署檢察官於91年10月29日以91年度戒毒偵字第
        43號另為不起訴處分確定等情，有台灣高等法院被告前
        案紀錄表乙份附卷可稽，是被告前曾施用毒品，於強制
        戒治執行完畢釋放後，5年內再犯本件施用毒品之罪甚
        明。
  （二）次查，被告於前揭時地為警查獲時所採集之尿液，經送
        請台灣檢驗科技股份有限公司以氣相層析質譜儀分析法
        （GC/MS）檢驗之結果，係呈嗎啡陽性反應，此有該公
        司於95年8月7日出具之濫用藥物尿液檢驗報告及台北市
        政府警察局偵辦毒品案件尿液檢體委驗單各乙份在卷可
        憑（見偵查卷第9、10頁），又氣相層析質譜儀分析法
        （GC/MS）之原理係檢品經氣化後，通過層析管分離純
        化，再將純化後之成分循序送入質譜儀做個別鑑定，因
        質譜儀所測定之圖譜，在化學上被公認具有指紋特性，
        故可據以完全判定該檢品係為何種化合物，職是，台北
        榮民總醫院即認為「若以氣相層析質譜儀（GC/MS）作
        藥物及其代謝產物之定性及定量分析，幾乎不會有偽陽
        性反應產生」，此經該院83年4月7日以83北總內字第
        3059 號函示明確。另海洛因施用入人體後水解還原成
        嗎啡，再循嗎啡之代謝方式排出體外，業據行政院衛生
        署藥物食品檢驗局73藥檢壹字第030221號函說明綦詳，
        且依醫學臨床實驗及根據英國藥學會出版 Isolation
        and Indentification of Drugs乙書第293頁載明：「
        海洛因經注射入人體後，在體內迅速水解成6Monoacety
        Imorphine，再緩緩繼續水解成嗎啡，然後再循嗎啡之
        代謝方式排出，同書第431至432頁並載有：嗎啡經注射
        入人體後，約百分之50以上於8小時內自尿中排出，至
        24小時排出約百分之90，但48小時後仍有微量可檢出」
        等語。從而，被告於前開強制戒治執行完畢釋放後，5
        年內再犯本件施用第一級毒品海洛因之罪，其事證明確
        ，犯行足堪認定。
二、查被告前因施用毒品案件，經強制戒治執行完畢釋放後，於
    5年內再犯本件施用毒品之罪，業已合於毒品危害防制條例
    第23條第2項所規定「於強制戒治執行完畢釋放後，5年內再
    犯施用毒品之罪」之起訴要件，自應依法追訴審判。核被告
    所為，係犯毒品危害防制條例第10條第1項之施用第一級毒
    品罪。被告持有第一級毒品，復進而施用，其持有第一級毒
    品之低度行為，為施用第一級毒品之高度行為所吸收，不另
    論罪。又被告前因竊盜、脫逃案件，經台灣台東地方法院於
    93年7月21日以93年度簡字第61號、93年度簡字第62號分別
    判處有期徒刑4月、4月、2月，於同年8月9日確定，並於同
    年9月28日以93年度聲字第593號定應執行有期徒刑8月確定
    ，甫於94年1月15日執行完畢等情，有上開台灣高等法院被
    告前案紀錄表乙份在卷可查，其受有期徒刑之執行完畢，於
    5年以內故意再犯本件有期徒刑以上之罪，為累犯，應依刑
    法第47條之規定，加重其刑。爰審酌被告有煙毒、贓物、脫
    逃、多次竊盜前科及施用毒品紀錄，素行不佳，有上開前科
    紀錄表可稽，竟於強制戒治執行完畢釋放後，再度施用毒品
    ，顯見其尚未杜絕毒癮，戒毒之意志薄弱，且施用毒品非但
    戕害己身，亦可能因此危害社會秩序，惟考量其犯後坦承犯
    行之態度等一切情狀，量處如主文所示之刑，以資懲儆。
據上論斷，應依刑事訴訟法第273條之1第1項、第299條第1項前
段，毒品危害防制條例第10條第1項，刑法第11條前段、第47條
，判決如主文。
本案經檢察官孫小萍到庭執行職務。
中    華    民    國    95    年    10    月    31    日
                  刑事第十三庭  法  官  鍾素鳳
以上正本證明與原本無異。
如不服本判決，應於送達後10日內，向本院提出上訴狀。
                                書記官  陳鳳瀴
中    華    民    國    95    年    10    月    31    日
附錄本判決論罪之法條：
毒品危害防制條例第10條
    施用第一級毒品者，處6月以上5年以下有期徒刑。
    施用第二級毒品者，處3年以下有期徒刑。


司法院資訊處製作；財團法人民間司法改革基金會備份。
